# 请问陈版主：下面这种情况是否需要调整以前年度交易性金融资产公允价值

提问人：winter135 时间：2016-11-29 22:36:18
请问陈版主：下面这种情况是否需要调整以前年度交易性金融资产公允价值
公司持有新三板股票（该股票已有交易）， 2015 年 12 月该股票由于重大事项停牌。 2016 年 2 月公司完成 2015 年的审计工作并出具报告。 2016 年 4 月该股票开始正常交易并价格一路下跌。
目前公司正在进行其他审计业务涉及 2015 年数据，请问陈版主，在这种情况下，是否需要对 2015 年 12 月 31 日的该股票的公允价值进行重新调整并调整 2015 年审计报告？

回答人：chenyiwei
从你说的情况，看不出 2015 年度的报表哪里存在会计差错？ 2016 年 4 月恢复正常交易后的一路下跌并不一定说明 2015 年末的公允价值计量结果有问题？